# 资产基础法收购一家重资产公司

提问人：sisiminglei 时间：2019-03-04 21:34:06
陈版关于非同一控制下企业合并向您确认一下 公司目前收购了一家重资产公司-汽车租赁公司 该公司已经资不抵债 评估报告是使用两种方法资产基础法和收益法 收益法评估值是负数 评估报告结论是取的资产基础法评估结果 资产基础法评估值高一方面是由于会计折旧速度超过车辆里程数带来的成新率导致资产评估升值另外一方面是由于公司存在原先低价买入的车牌账面无价值 评估价值较高 在购买日是否可以按照如下思路处理评估基准日是 331 购买日 1231 对于车辆等固定资产按照 331 的成新率和评估经济使用年限确定评估基准日尚可使用年限 按照 331 的评估值、会计的残值率和评估基准日的尚可使用年限计算评估基准日到购买日之间的折旧摊销评估基准日评估价格扣除过渡期间的折旧摊销作为购买日的评估公允价值 评估基准日尚可使用年限扣除过渡期间为评估基准日尚可使用年限 车牌作为使用寿命不确定的无形资产这样子确认完评估基准日的评估增值考虑递延所得税负债后收购价格与可辨认资产由于上述处理出来一块商誉 是合理的吗上述处理是否存在不合理之处 这时商誉是不是接着进行减值测试计提减值准备 这个车牌形成的无形资产也需要每年进行减值测试 是吗？

回答人：chenyiwei
你的思路总体上是合理的。但对于旧车的价值，建议同时获取当地二手车市场上同类或类似旧车的市场价格，作为确定该公司车辆购买日公允价值的主要依据。